最　高　行　政　法　院　裁　定　　　　　　　　　九十三年度裁字第一四五七號
　　上　訴　人　蘭記股份有限公司
　　代　表　人　甲○○
　　被 上訴 人　財政部臺灣省北區國稅局（承受臺北縣政府稅捐稽徵處業務）
　　代　表　人　許虞哲
右當事人間因營業稅事件，上訴人對於中華民國九十二年六月二十七日臺北高等行政
法院九十一年度簡字第三一四號判決，提起上訴，本院裁定如左：
　　主  文
上訴駁回。
上訴審訴訟費用由上訴人負擔。
　　理  由
按對於適用簡易程序之裁判提起上訴或抗告，須經本院許可，且該許可以訴訟事件所
涉及之法律見解具有原則性者為限，行政訴訟法第二百三十五條定有明文。次按「營
業人左列進項稅額，不得扣抵銷項稅額：五、自用乘人小汽車。」、「納稅義務人有
下列情形之一者，除追繳稅款外，按所漏稅額處一倍至十倍罰鍰：五、虛報進項稅額
者。」分別為行為時營業稅法第十九條第五款、營業稅法第五十一條第五款所明定。
另「本法第十九條第一項第五款所稱自用乘人小汽車，係指非供銷售或提供勞務使用
之九人座以下乘人小客車。」亦為同法施行細則第二十六條第二項所明定。又「關於
營業人購置乘人小汽車，其進項稅額准否扣抵銷項稅額之疑義乙案，說明二、依營業
稅法第十九條第一項第五款規定，營業人購買自用乘人小汽車所支付之進項稅額，不
得扣抵銷項稅額，同法施行細則第二十六條第二項規定，所稱乘人小汽車，係指非供
銷售或提供勞務使用之九人座以下乘人小客車。上開施行細則所謂『提供勞務使用』
，係指以小客車提供他人使用、收益，以取得代價者，例如計程車客運業以小客車出
租載客營業收取報酬，或小客車租賃業以小客車租與他人使用，以獲取租金而言。說
明三、至於『小客車』究應如何認定乙節，查道路交通安全規則既有客用車及貨用車
等分類，並於行車執照上予以登載，是以營業人購買之自用小汽車是否屬上開施行細
則所稱『九人座以下乘人小汽車』，自應以行車執照上所登載之用途作為認定之依據
。」並經財政部八十六年六月二十三日台財稅第八六○三○○八五○號函釋在案。而
本件上訴人於申報民國八十七年九至十月份銷售額時，將八十七年十月份不得扣抵之
自用小客車進項憑證金額新臺幣（以下同）八○九、五二四元，稅額四○、四七六元
申報扣抵應納營業稅額，違反行為時營業稅法第十九條、第三十五條規定，案經臺北
縣稅捐稽處查獲，依營業稅法第五十一條第五款規定，追繳營業稅四○、四七六元，
並按漏稅額處二倍罰鍰計八○、九○○元（計至百元）。上訴人對罰鍰處分部分不服
，申請復查，未獲變更，提起訴願，亦遭駁回，遂提起本件訴訟。原審法院則略以：
上訴人於申報八十七年九至十月份銷售額時，將八十七年十月份不得扣抵之自用小客
車進項憑證金額八○九、五二四元，稅額四○、四七六元申報扣抵應納營業稅額之事
實，有車籍資料、行車執照、臺北縣營業人銷售額與稅額申報書及異常查核清單附原
處分卷可稽。上訴人雖主張其所購之系爭自用小客車是「載貨」，不是「載人」，所
以並未違反營業稅法第十九條第一項第五款之規定云云。惟查上訴人所購買者，依行
車執照上所登載為「自用小客車」，依上開函釋，其進項稅額即屬不得扣抵，上訴人
主張其所購之系爭自用小客車是「載貨」，不是「載人」，所以並未違反營業稅法第
十九條第一項第五款之規定云云，係誤解法令，不足採信。從而，原處分以上訴人以
不得扣抵之進項稅額申報扣抵銷項稅額，構成虛報進項稅額致逃漏稅捐，依營業稅法
第五十一條第五款規定，按所漏稅額四○、四七六元，處二倍之罰鍰計八○、九○○
元，並無違法，訴願決定予以維持，亦無不合。原審因而依簡易程序判決駁回上訴人
之訴。本院經核原審判決並無違誤。茲上訴意旨仍執詞略謂被上訴人主張係依據財政
部八十六年六月二十三日台財稅第八六○三○○八五○號函釋，自應以行車執照上所
登載之用途作為認定依據；再者，上訴人所舉證之依據，同車廠、同外型、同尺寸、
同動力，只相差如有後座椅，行照發「小客車」，無後座椅，行照發「小貨車」，然
兩者座位均為九人座以下之客車，連執法人員亦難分辨系爭車種之類別，此上訴人舉
證之事實證明上訴人於原審主張之事實，並非誤解法令，而係法規本身不清楚（其與
道路交通安全規則定義亦不符），被上訴人未遵守行政程序法第六條之平等原則。又
上訴人經新店稽徵處稅務人員通知違反營業稅法第十九條、第三十五條規定，將八十
七年十月份不得扣抵之自用小客車進項憑證金額八○九五二四元，稅額四○四七六元
，申報為扣抵應納營業稅額時，上訴人即補繳營業稅四○四七六元，可見上訴人並非
故意逃漏營業稅，爰請廢棄原判決，並撤銷訴願決定及原處分等語。本院經核上訴論
旨，旨在以其對法律上見解之歧異，指摘原審判決、訴願決定及原處分不當，然並無
所涉及之法律見解具有原則性，揆之首揭規定，其上訴即不應許可，應予駁回。
依行政訴訟法第二百四十九條第一項前段、第一百零四條、民事訴訟法第九十五條、
第七十八條，裁定如主文。
中　　華　　民　　國　　九十三　　　年　　　十一　　　月　　　十八　　　日
                    最 高 行 政 法 院  第 四 庭
                                審 判 長 法  官　　　徐　樹　海
                                         法  官　　　高　啟　燦
                                         法  官　　　吳　錦　龍
                                         法  官　　　黃　合　文
                                         法  官      林  茂  權
右  正  本  證  明  與  原  本  無  異
　　　　　　　　　　　　　　　　　　　　 法院書記官　王  褔  瀛
中　　華　　民　　國　　九十三　　　年　　　十一　　　月　　　十八　　　日
